臺灣高等法院臺中分院刑事判決　　　　96年度上易字第2020號
上　訴　人
即　被　告　乙○○
　　　　　　　　　　（現羈押於臺灣臺中看守所）
上列上訴人因竊盜案件，不服臺灣臺中地方法院96年度易字第46
70號中華民國96年10月15日第一審判決（起訴案號：臺灣臺中地
方法院檢察署 96年度偵字第17915號），提起上訴，本院判決如
下：
    主  文
上訴駁回。
    犯罪事實
一、乙○○曾犯有恐嚇、竊盜、違反槍砲彈藥刀械管制條例、準
    強盜等多次犯罪前科，其中於民國（下同）八十八年間因竊
    盜案件，經臺灣臺中地方法院判處有期徒刑一年，並經本院
    判決駁回上訴確定；復因準強盜案件，經本院判處有期徒刑
    三年二月，上開二罪經定應執行刑有期徒刑三年十月確定，
    並於九十三年二月十二日假釋付保護管束縮刑期滿執行完畢
    。詎仍不知悔改，復於九十六年七月二十三日十九時三十分
    許，駕駛車牌號碼RB—9790號自小客車，行經丙○○所有坐
    落臺中縣東勢鎮○○○段六七三地號土地之梨園旁時，竟意
    圖為自己不法之所有，攜帶其所有客觀上可供兇器使用之剪
    枝鉗一支，進入上開梨園內，竊取剪下丙○○所種植之梨子
    共重六十台斤（價值約新台幣三千六百元），得手後搬至前
    揭自小客車後座。嗣經上開梨園之鄰地果農陳文清發現後，
    乃隨即撥打手機通知丙○○，丙○○與其子謝文華遂共乘貨
    車趕至現場，而乙○○察覺事跡敗露後，乃隨即駕駛前揭自
    小客車欲逃離現場，然因出路遭上揭貨車擋住，且所駕駛車
    輛遭丙○○等人以持木棍等器具，砸毀車窗玻璃等處之方式
    攔阻（丙○○涉犯毀損等罪嫌部分，業據乙○○撤回告訴，
    經檢察官另為不起訴處分），乙○○始未逃脫，並隨即經據
    報趕至現場處理之員警逮捕，且在該輛自小客車內扣得竊取
    梨子之剪枝鉗一支，而查悉上情。
二、案經臺中縣警察局東勢分局報告臺灣臺中地方法院檢察署檢
    察官偵查起訴。
    理  由
一、訊據上訴人即被告乙○○（下稱被告）於本院訊問及審理時
    固坦承有竊盜之犯行，惟辯稱：伊只有偷一籃梨子，沒有六
    十台斤那麼多，且梨子伊是用摘的，不是用剪枝鉗剪的，扣
    案剪枝鉗不是伊帶去的，是梨園的云云。惟查上開事實，業
    據被告於警偵訊及原審審理時坦承其以剪枝鉗剪下竊取梨子
    一情，其於原審審理時亦自承扣案剪枝鉗為其所有乙節，且
    證人即被害人丙○○於本院審理時到庭具結後證稱：伊梨子
    被盜採不只一籃，有三籃，估計約六十台斤，被竊梨子是用
    剪的，不是用手摘的，伊沒有放鉗子在梨園等語無誤，並經
    證人謝文華、陳文清於偵查時具結證稱屬實（按上開證人於
    檢察官偵查中具結後所為之陳述，並未有不法取供之情形，
    被告亦未釋明上開供述有顯不可信之情況，依刑事訴訟法第
    一百五十九條之一第二項規定，其等於偵查中之證言自均具
    有證據能力，附此敘明），復有職務報告書、贓物認領單、
    現場圖各一張及現場與贓物照片十張附卷可稽，另有前揭剪
    枝鉗一支扣案足佐。從而，堪認被告於本院翻異前詞，辯以
    上情，顯係事後卸責之詞，不足採信，其犯行堪以認定。
二、按刑法上所謂兇器，其種類並無限制，凡客觀上對於人之生
    命、身體、安全構成威脅，具有危險性之兇器均屬之，且祇
    須行竊時攜帶此種具有危險性之兇器為已足，並不以攜帶之
    初有行兇之意圖為必要（最高法院七十九年台上字第五二五
    三號著有判例可資參酌）。查被告攜帶剪枝鉗一支用以竊取
    被害人丙○○梨園之梨子，上開剪枝鉗一支其構造為彈簧剪
    ，刀柄長約十二公分、剪刀刃八公分、刀鋒銳利等情，經原
    審當庭勘驗明確，並有筆錄及前開照片在卷足憑，顯見被告
    手持剪枝鉗一支用以行竊梨子，在客觀上對人之生命、身體
    、安全構成威脅，而具有危險性，堪認足供為兇器使用無疑
    。是核被告所為，係犯刑法第三百二十一條第一項第三款之
    攜帶兇器竊盜罪。又被告於八十八年間因竊盜案件，經臺灣
    臺中地方法院判處有期徒刑一年，並經本院判決駁回上訴確
    定；復因準強盜案件，經本院判處有期徒刑三年二月確定，
    上開二罪經定應執行刑有期徒刑三年十月確定，並於九十三
    年二月十二日假釋付保護管束縮刑期滿執行完畢，此有臺灣
    高等法院被告前案紀錄表及臺灣臺中地方法院檢察署刑案資
    料查註紀錄表附卷足憑，其於受有期徒刑之執行完畢後，五
    年內故意再犯本件有期徒刑以上之罪，為累犯，應依法加重
    其刑。
三、原審審理結果，認被告犯上開之罪，適用刑法第三百二十一
    條第一項第三款、第四十七條第一項、第三十八條第一項第
    二款等規定，並審酌被告曾犯有恐嚇、竊盜、違反槍砲彈藥
    刀械管制條例、準強盜等多次犯罪前科，詎仍知悔改，再以
    小客車為行竊搬運之工具，大量竊取農民所辛苦種植之水果
    ，危害農民生計，量刑本不宜過輕，惟念被告於偵審中坦承
    犯行，且對本件被害人當場對其施暴已於偵查中撤回告訴，
    不予追究已有悔意等一切情狀，量處有期徒刑一年二月。並
    說明扣案之剪枝鉗一支係被告所有供本件竊盜所用之物，已
    據被告供明在卷，應依法宣告沒收。至另在被告車內所查獲
    扣案之小鐮刀一支，並不能證明係供本件犯罪所用之物，不
    得宣告沒收。經核原審判決上開認事用法並無違誤，量刑亦
    稱妥適。被告上訴意旨否認攜帶兇器及認原審量刑過重，並
    無理由，應予駁回。
據上論結，應依刑事訴訟法第三百六十八條，判決如主文。
本案經檢察官甲○○到庭執行職務。
中　　華　　民　　國　　96　　年　　12　　月　　26　　日
        　　刑事第八庭    審判長法　官  羅  得  村
　　　　　　　　　　　　　　    法　官  劉  榮  服
　　　　　　　　　　　　　　　  法　官  張  靜  琪
上列正本證明與原本無異。
不得上訴。
                                書記官  陳  俞  豪
中　　華　　民　　國　　96　　年　　12　　月　　26　　日
附錄本案論罪科刑法條全文：
刑法第三百二十一條  犯竊盜罪而有左列情形之一者，處六月以
上五年以下有期徒刑：
一、於夜間侵入住宅或有人居住之建築物、船艦，或隱匿其內而
    犯之者。
二、毀越門扇、牆垣或其他安全設備而犯之者。
三、攜帶兇器而犯之者。
四、結夥三人以上而犯之者。
五、乘火災、水災或其他災害之際而犯之者。
六、在車站、埠頭而犯之者。
前項之未遂犯罰之。
